【裁判字號】    99,易,461
【裁判日期】    990730
【裁判案由】    竊盜
【裁判全文】
臺灣板橋地方法院刑事判決               99年度易字第461號
公  訴  人  臺灣板橋地方法院檢察署檢察官
被      告  丙○○
上列被告因竊盜案件，經檢察官提起公訴（99年度偵字第1768號
），本院判決如下：
    主  文
丙○○攜帶兇器竊盜，處有期徒刑柒月。
    事  實
一、丙○○意圖為自己不法之所有，於民國98年12月22日下午2
    時30分許，在臺北縣新莊市○○路121 巷5 號5 樓處，見該
    處置有不詳之人所有客觀上對人之生命、身體、安全構成威
    脅，具有危險性可足供為兇器使用之扳手1 支，竟持該扳手
    拆卸而竊取丁○○所有裝置在上址之熱水器1 臺，得手後與
    乙○○（本院另行審結）共同以機車搬運至不知情之甲○○
    住處，其為免被人察覺該熱水器係竊取而來，而與不知情甲○○交換熱水器後，將所換得甲○○之熱水器變賣得款花用
    ，嗣經警循線查獲。
二、案經臺北縣政府警察局新莊分局移請臺灣板橋地方法院檢察
    署檢察官偵查起訴。
    理  由
一、證據能力：按被告以外之人於審判外之陳述，經當事人於審
    判程序同意作為證據，法院審酌該言詞陳述或書面陳述作成
    時之情況，認為適當者，亦得為證據。當事人、代理人或辯
    護人於法院調查證據時，知有第159 條第1 項不得為證據之
    情形，而未於言詞辯論終結前聲明異議者，視為有前項之同
    意，刑事訴訟法第159 條第1 項及第159 條之5 分別定有明
    文。查本判決以下所引用證人丁○○、乙○○於警詢中；甲○○於警詢及偵查中之證述及臺北縣政府警察局新莊分局扣
    押筆錄、扣押物品目錄表及贓物認領保管單等被告以外之人
    於審判外之陳述（包含書面陳述），檢察官、被告丙○○均
    未爭執其得為證據之資格，且迄本院辯論終結前，復未就該
    等證據之證據能力聲明異議，本院審酌上開證據並無違法取
    得之程序瑕疵，復無證明力過低等情形，依法均具有證據能
    力，合先敘明。
二、訊據被告丙○○對於上揭事實坦承不諱（見本院99年4 月30
    日判筆錄第6 、7 頁）。又證人乙○○於警詢中證稱：被告
    丙○○將該熱水器拆除；他（指被告丙○○）沒有跟伊說要
    竊取熱水器，只是叫伊幫忙搬該臺熱水器等語明確【見99年
    度偵字第1768號卷（下稱偵卷）第13、14頁】，另證人甲○○就被告丙○○與乙○○一起將熱水器搬運至伊家中，並告
    知因欠債欲拿熱水器抵債，但該熱水器較新用以抵債會吃虧
    ，所以與伊交換舊熱水器一節，於警詢、偵查中均證述綦詳
    （見偵卷第21、22頁），並有被害人丁○○於警詢中就其安
    裝在上揭臺北縣新莊市○○路121 巷5 號5 樓頂樓熱水器遭
    竊等情節證述明確（見偵卷第17-19 頁），復有臺北縣政府
    警察局新莊分局扣押筆錄、扣押物品目錄表及贓物認領保管
    單、監視器翻拍照片3 張（均影本）等在卷可按（見偵卷第
    30-33 、35、36-38 頁），是被告於本院審理時所為之自白
    ，應與事實相符堪予採信，綜上所述，本件事證明確，應依
    法論科。至於被告丙○○之警詢筆錄雖記載：「我隨手在新
    莊市○○街121 巷5 號頂樓附近拿取1 支活動板手竊取該熱
    水器，乙○○負責在旁把風，竊取該熱水器得手後，再由我
    們兩人一同將該熱水器搬至我停放之重機車LE3-172 腳踏板
    上，再一起載走」等情，惟被告丙○○於本院審理時爭執該
    筆錄記載之內容與其陳述並不相符，經本院當庭勘驗警詢錄
    影光碟，被告丙○○於警詢中有陳述，他（指被告乙○○）
    沒有拔（應指沒有拔熱水器），他（指被告乙○○）他在樓
    下等我，我去找... ，找不到啊，我看到一臺熱水器就拔下
    來等語；及被告丙○○於警詢問：你們兩個一起上去的，一
    起上去拔的？；你拔的，他「顧頭」（臺語）？他把風？；
    兩個人一起搬下來的嗎？等問題時，分別以點頭表示或是簡
    短回答「是」等情，有本院勘驗筆錄可按，是被告丙○○於
    警詢中有明確陳述被告乙○○沒有拔熱水器，被告乙○○他
    在樓下等伊之情形，但對於被告乙○○是否有一起上樓搬熱
    水器或把風等事項，均為警以設定結論之問題下而為回答，
    並非其自行連續陳述該等情節，則上揭被告丙○○於警詢中
    供稱乙○○涉案情節是否屬實，已非無疑。再者，證人乙○○於警詢中已否認知情被告丙○○會到該現場竊取熱水器（
    見偵卷13、14頁）；又被告丙○○於本院審理時亦供述當天
    被告乙○○在樓下等伊，係伊臨時起意竊取該熱水器等語（
    見本院99年4 月26日審判筆錄第5 、6 頁；本院99年4 月30
    日審判筆錄第6 、7 頁）等情下，尚難以被告丙○○之上揭
    警詢筆錄記載內容，遽以認定被告丙○○就本案竊盜犯行與
    證人乙○○間有犯意聯絡及行為分擔，故就被告乙○○所涉
    本案犯行部分，由本院另審結，附此指明。
三、按刑法第321 條第1 項第3 款之攜帶兇器竊盜罪，係以行為
    人攜帶兇器竊盜為其加重條件，此所謂兇器，其種類並無限
    制，凡客觀上足對人之生命、身體、安全構成威脅，具有危
    險性之兇器均屬之，且祇須行竊時攜帶此種具有危險性之兇
    器為已足，並不以攜帶之初有行兇之意圖為必要（最高法院
    著有79年度臺上字第5253號判例意旨參照）。查被告丙○○
    供稱持以1 支活動板手竊取熱水器之情節而言，該扳手應質
    地堅硬，在客觀上均足以危害他人生命、身體之安全，依上
    開判例意旨說明，該活動扳手顯具有客觀危險性，自均屬兇
    器無訛。是核被告係犯刑法第321 條第1 項第3 款之加重竊
    盜罪。爰審酌被告犯罪之動機、目的、手段、所生危害、素
    行及犯罪後於本院審理時坦承犯行之態度等一切情狀，處如
    主文所示之刑，以資懲儆。又被告丙○○持以竊取熱水器之
    活動扳手1 支並未扣案，無法證明為被告所有，爰不為沒收
    之諭知，附此指明。
據上論斷，應依刑事訴訟法第273 條之1 第1 項、第299 條第1
項前段，刑法第321 條第1 項第3 款，判決如主文。
本案經檢察官朱俊銘到庭執行職務。
中    華    民    國    99    年    7     月    30    日
                  刑事第十三庭  法  官    方鴻愷
以上正本證明與原本無異。
如不服本判決應於收受送達後10日向本院提出上訴書狀，並應敘
述具體理由；其未敘述上訴理由者，應於上訴期間屆滿後20日內
向本院補提理由書（均須按他造當事人之人數附繕本）「切勿逕
送上級法院」。
                                書記官    江怡萱
中    華    民    國    99    年    8     月    10    日
附錄本案論罪科刑法條全文：
中華民國刑法第321條
（加重竊盜罪）
犯竊盜罪而有左列情形之一者，處6 月以上、5 年以下有期徒刑
：
一、於夜間侵入住宅或有人居住之建築物、船艦或隱匿其內而犯
    之者。
二、毀越門扇、牆垣或其他安全設備而犯之者。
三、攜帶兇器而犯之者。
四、結夥三人以上而犯之者。
五、乘火災、水災或其他災害之際而犯之者。
六、在車站或埠頭而犯之者。
前項之未遂犯罰之。

司法院資訊處製作；財團法人民間司法改革基金會備份。
